【裁判字號】    92,交抗,358
【裁判日期】    920415
【裁判案由】    違反道路交通管理處罰條例
【裁判全文】
臺灣高等法院交通事件裁定                        九十二年度交抗字第三五八號
    抗  告  人
    即受處分人  甲○○
右抗告人因違反道路交通管理處罰條例案件，不服台灣台北地方法院中華民國九十二
年三月七日裁定（九十二年度交聲更字第五號），提起抗告，本院裁定如左：
    主  文
抗告駁回。
    理  由
一、本案原審裁定以：異議人即受處分人甲○○於民國九十一年六月五日下午一時五
    十分許，行經雲林縣境台十七線速限為六十公里之湖仔內段路段，以八十五公里
    之時速行駛，超過該處規定最高時速六十公里之速限二十五公里，為雲林縣警察
    局台西分局崙豐派出所李銘治、林世彬警員使用測速雷達器測速查覺，經李銘治
    警員揮舞紅旗示意停車接受稽查，受處分人略將車速減慢後，惟駛至距警員十公
    尺處又加速離去以拒絕停車接受稽查，上開二警員遂登記時間、地點、車號並使
    用電腦查明車籍資料核對無誤後，以受處分人有超速行駛及不服稽查取締交通違
    規行為逃逸之交通違規行為，逕行開立九０雲警交字第ＫＡＢ二九七二六號舉發
    通知單並指定於九十一年七月五日前往原處分機關台北市交通事件裁決所聽候裁
    決，經警察機關於九十一年八月二十一日送達上開舉發通知單，受處分人於九十
    一年八月三十日即至原處分機關具狀陳述，原處分機關認受處分人確有前開交通
    違規行為，乃依據道路交通管理處罰條例第四十條第一項前段（裁決書漏前段）
    、第六十條第二項第一款及第六十三條第一項第一款（裁決疏漏第一款）之規定
    ，裁處新台幣二千八百元之罰鍰，並記違規點數二點之處分。惟原裁定經調查後
    認為受處分人甲○○係拒絕停車接受稽查而逃逸，非係不服從指揮，而認受處分
    人係違反道路交通管理處罰條例第六十條第一項之規定，且依同條第四十條第二
    項規定，有同條第一項行為，如應歸責於汽車所有人者，並吊扣其汽車牌照一個
    月，而撤銷原處分，並依據道路交通處罰條例第四十條第一項前段、第二項、第
    六十條第一項及第六十三條第一項第一款之規定，裁處受處分人甲○○如附件原
    裁定主文第二項所定之處分。經本院調查結果，原裁定認事用法均無不當，理由
    亦翔實，應予維持，並引用原審裁定書記載之理由（如附件原審裁定書）。
二、經查：本件執勤員警依法執行職務之舉發行為並無不當，且查無任何證據足資證
    明警察有捏造事實違法取締之情事，本案事證已明，原審據以撤銷原處分，自為
    裁罰，並詳敘理由，核無不合，本件抗告意旨指摘原裁定不當，為無理由，應予
    駁回。
據上論結，應依道路交通案件處理辦法第二十六條，刑事訴訟法第四百十二條，裁定
如主文。
中      華      民      國    九十二    年      四      月     十五     日
                              臺灣高等法院交通法庭
                                  審判長法  官  楊  照  男
                                        法  官  王  詠  寰
                                        法  官  陳  炳  彰
右正本證明與原本無異。
不得再抗告。
                                        書記官  沈  秀  容
中      華      民      國    九十二    年      四      月     十七     日


司法院資訊處製作；財團法人民間司法改革基金會備份。
